臺灣臺中地方法院刑事判決
111年度易字第277號
公  訴  人  臺灣臺中地方檢察署檢察官
被      告  梁曾梅英



上列被告因毀棄損壞案件，經檢察官提起公訴（110年度偵字第
30625號），本院判決如下：
    主    文
梁曾梅英犯毀損罪，處拘役參拾日，如易科罰金，以新臺幣壹仟
元折算壹日。
    犯罪事實
一、梁曾梅英因認良信工程有限公司（下稱良信公司）之員工鄧
    ○○因停車問題會阻擋其子停車出入，心生不滿，於民國
　　110年7月19日19時51分許，在臺中市西屯區○○路0段00巷與00
    巷交岔口空地，見鄧○○所駕駛之良信公司所有車牌號碼000-
    0000號自用小客貨車停放該處，竟基於毀損之犯意，持不詳
    物品刮傷該車輛右側、後方、左側車身，致烤漆脫落、板金
    受損，足以生損害於良信公司。嗣鄧○○於同日21時許，發覺
    車輛遭刮傷，報警處理，循線查悉上情。
二、案經良信公司委由鄧○○訴由臺中市政府警察局第六分局報告
    臺灣臺中地方檢察署檢察官偵查起訴。
    理    由
壹、證據能力部分：
　　按刑事訴訟法第159條之5規定：「被告以外之人於審判外之
    陳述，雖不符前4條之規定，而經當事人於審判程序同意作
    為證據，法院審酌該言詞陳述或書面陳述作成時之情況，認
    為適當者，亦得為證據。當事人、代理人或辯護人於法院調
    查證據時，知有第159條第1項不得為證據之情形，而未於言
    詞辯論終結前聲明異議者，視為有前項之同意」，其立法意
    旨在於傳聞證據未經當事人之反對詰問予以核實，原則上先
    予排除，惟若當事人已放棄詰問或未聲明異議，基於證據資
    料愈豐富，愈有助於真實發現之理念，且強化言詞辯論原則
    ，法院自可承認該傳聞證據例外擁有證據能力。查本判決下
    列所引用未符合刑事訴訟法第159條之1至第159條之4規定之
    傳聞證據，業經本院於審理時當庭直接提示而為合法之調查
    ，且檢察官、被告梁曾梅英均未於言詞辯論終結前聲明異議
    （見本院卷第33至35頁），本院審酌前開證據作成或取得之
    狀況，並無非法或不當取證之情事，且與待證事實具有關連
    性，認為以之作為證據應屬適當，揆諸上開規定，自均具有
    證據能力。又本判決下列所引用之其餘非供述證據，並無證
    據證明係實施刑事訴訟程序之公務員因違背法定程序所取得
    ，依同法第158條之4規定之反面解釋，亦均具有證據能力。
貳、實體部分
一、訊據被告固坦承有於犯罪事實欄所載之時間，經過告訴人所
    有之車牌號碼000-0000號自用小客貨車附近等節，然矢口否
    認有何毀損犯行，辯稱略以：監視器拍到我經過該處，我是
    要去倒廚餘，我經過告訴人車輛旁邊，是要除草；且我跟良
    信公司的老闆是好鄰居，我不會對良信公司的車做這種事云
    云。
二、認定犯罪事實所憑之證據及理由： 
(一)查被告於110年7月19日19時51分許，確實有徒步行經臺中市
    西屯區○○路0段00巷與00巷交岔口空地，而接近鄧○○所駕駛
    之良信公司所有車牌號碼000-0000號自用小客貨車停放處；
    嗣鄧○○發覺其停放該處之自用小客貨車遭刮傷，該車輛右側
    、後方、左側車身有烤漆脫落、板金受損之情形等情，業據
    證人鄧○○於警詢時（見偵卷第17至22、69至71頁）證述明確
    ，並有案發地點路口監視器錄影畫面截圖、光碟、自小客貨
    車000-0000號遭毀損照片、000-0000車輛維修估價單（鈑噴
    車作業紀錄表）、車輛詳細資料報表、車號查詢汽車車籍（
    000-0000、良信工程有限公司（見偵卷第33至47、51至55、
    63頁及卷附光碟存放袋）等在卷可考，是此部分之事實，首
    堪認定。
(二)被告固以前揭情詞置辯，惟查，被告前於警詢時實已供稱，
    其確有於上揭時、地，經過告訴人車輛旁邊等情，而觀諸證
    人鄧○○證述其發現良信公司所有之自小客貨車毀損之過程，
    於警詢、偵訊時證述略以：我於110年7月19日17時許，將良
    信公司之自小客貨車停放在臺中市西屯區○○路0段00巷與00
    巷交岔口空地，當天晚上21時許出門時發現引擎蓋有刮傷，
    隔天早上我要開車時才發現左右車身都有被刮傷。因為警方
    有調監視器，我指認刮傷車的是老闆對面的住戶即被告等語
    （見偵卷第17至22、69至71頁），而明確證述其於案發當日
    下午5時許停車後，當晚9時許，即有先發現車輛引擎蓋遭刮
    傷。而證人鄧○○於案發翌日即110年7月20日前往警局報案後
    ，員警調閱監視器畫面予告訴人指認，發現嫌疑人為被告（
    見偵卷第9頁），而依監視器錄影畫面所示，被告於當日下
    午5時51分許出現在西屯區○○路0段00巷與00巷交岔路口，並
    先自系爭自小客貨車之車尾處經過該自小客貨車左側，其靠
    近車輛之右手並非平放，有稍微舉起至車輛門把處，未久，
    被告旋又於同日下午5時51、52分許，自系爭自小客貨車之
    車頭方向繞行至右側之情形（見本院卷第41至57頁），倘若
    被告僅係單純前往該處傾倒廚餘，為何需特意在系爭自小客
    貨車之附近徘徊、逗留，且其遭監視器錄影畫面拍得之手部
    位置，恰與系爭車輛遭刮傷之高度相符。甚者，被告於偵訊
    時辯稱其後來經過系爭自小客貨車右側，是要除草云云（見
    偵卷第70頁），然經本院當庭勘驗現場監視器錄影畫面，並
    未見被告自該處走出後手中有任何雜草或物品（見本院卷第
    35至36頁），被告始改口辯稱，雜草是之前就撿起來丟掉了
    、繞過去是要看其兒子車子的遮陽板有沒有放好云云（見本
    院卷第36頁），前後辯解不一，顯非實情。綜上，足認被告
    上開所辯，顯不足採。再者，被告固辯稱其與良信公司之老
    闆關係很好、不會做本案的事情云云，惟被告亦同時供稱，
    自從證人鄧○○來了之後，感覺證人鄧○○就不太歡迎被告等語
    （見本院卷第34頁），是縱使被告未與良信公司老闆交惡，
    亦不能排除被告係因對證人鄧○○不滿，而刮傷其所使用之系
    爭自小客貨車之可能，尚難以被告此部分之辯解，為有利被
    告之認定，附此敘明。是被告前開辯解，顯屬飾卸之詞，洵
    無足採。此外，並有指認犯罪嫌疑人紀錄表、犯罪嫌疑人指
    認表、真實姓名對照表（鄧○○指認被告）、臺灣臺中地方檢
    察署檢察事務官製作之勘驗報告（見偵卷第25至31、75至77
    頁）等在卷可考。
(三)綜上所述，本案事證明確，被告前開犯行，洵堪認定，應依
    法論科。
三、論罪科刑
　　核被告所為，係犯刑法第354條之毀損罪。爰審酌被告前無
    犯罪紀錄（參臺灣高等法院被告前案紀錄表），素行良好，
    竟僅因證人鄧○○停車時會阻擋其子停車出入，心生不滿，持
    不詳物品刮傷該車輛右側、後方、左側車身，致烤漆脫落、
    板金受損，犯後始終否認犯行，迄未能與告訴人調解成立、
    賠償損害等節；兼衡被告自述國小畢業之教育智識程度，之
    前做美髮，現在退休了，已婚，4名子女均已成年之生活狀
    況（見本院卷第37頁）等一切情狀，量處如主文所示之刑，
    並諭知易科罰金之折算標準。
據上論斷，應依刑事訴訟法第299條第1項前段，刑法第354條、
第41條第1項前段，刑法施行法第1條之1第1項，判決如主文。　
本案經檢察官林宏昌提起公訴，檢察官劉世豪到庭執行職務。
中　　華　　民　　國　　111 　年　　5 　　月　　31　　日
                  刑事第九庭    法  官  陳怡珊
以上正本證明與原本無異。
如不服本判決應於收受判決後20日內向本院提出上訴書狀，並應
敘述具體理由；其未敘述上訴理由者，應於上訴期間屆滿後20日
內向本院補提理由書（均須按他造當事人之人數附繕本）「切勿
逕送上級法院」。
                                書記官  吳韻聆
中　　華　　民　　國　　111 　年　　6 　　月　　1 　　日
附錄本案論罪科刑法條：
中華民國刑法第354條
毀棄、損壞前二條以外之他人之物或致令不堪用，足以生損害於
公眾或他人者，處2年以下有期徒刑、拘役或1萬5千元以下罰金
。